---
title: "Practice maps"
author: "Lukyanova Anastasia PMI IV-1"
date: '9 апреля 2019 г '
output: html_document
---

```{r setup, message = F, warning = F}
chooseCRANmirror(graphics=FALSE, ind=1)
knitr::opts_chunk$set(echo = TRUE)
# загрузка пакетов
library('R.utils')               # gunzip() для распаковки архивов 
library('sp')                    # функция spplot()
library('ggplot2')               # функция ggplot()
library('RColorBrewer')          # цветовые палитры
require('rgdal')                 # функция readOGR()
library('broom')                 # функция tidy()
require('dplyr')                 # функция join()
library('scales')                # функция pretty_breaks()
## установка и сборка пакета «gpclib»
## установить RTools (recommended) отсюда:
## http://cran.r-project.org/bin/windows/Rtools/
install.packages('gpclib', type = 'source')
library('gpclib')
library('maptools')

gpclibPermit()

```

Согласно заданию необходимо построить 2 карты:

-> карту-хороплет регионов РФ, построенная функцией spplot по данным сборников "Регионы России" (согласно моему варианту, один показатель из раздела "Уровень жизни населения");
-> карту-хороплет муниципальных районов региона РФ, построенная функцией ggplot() по данным базы показателей муниципальных образований. 

Сначала мы загрузим необходимые файлы, обработаем их, и выберем подходящие.

```{r data_work 1, message=FALSE, warning=FALSE}
# ссылка на файл
ShapeFileURL <- 'https://biogeo.ucdavis.edu/data/gadm3.6/shp/gadm36_RUS_shp.zip'
# создаём директорию 'data' и скачиваем
if (!file.exists('./data')) dir.create('./data')
if (!file.exists('./data/36_RUS_shp.zip')) {
  download.file(ShapeFileURL,
                destfile = './data/36_RUS_shp.zip')}
#Файл, который мы скачали – это архив формата «.zip». Распакуем его.
# распаковать архив
unzip('./data/36_RUS_shp.zip', exdir = './data/36_RUS_shp')
# посмотреть список файлов распакованного архива
dir('./data/36_RUS_shp')

# прочитать данные уровней 0, 1, 2

Regions1 <- readOGR("./data/36_RUS_shp/gadm36_RUS_1.shp")

plot(Regions1, main = 'adm1', asp = 1.8)

```

Рассмотрим наши данные и загрузим данные с средней заработной платой на душу населения по регионам в рублях. Объединим все в один файл и построим карту, где цветом будут показаны разные объемы

```{r data_work 2,message=FALSE, warning=FALSE}
# имена слотов
slotNames(Regions1)

# слот "данные"
head(Regions1@data)
dat1 <- Regions1@data
# делаем фактор из имён областей (т.е. нумеруем их)
Regions1@data$NAME_1 <- as.factor(Regions1@data$NAME_1)
# результат
Regions1@data$NAME_1

reg <- read.csv('C:/Users/Anastasia_/Documents/RStudio/region.csv', stringsAsFactors = F, sep = ';')
month_pay <- reg$month_pay

Regions1@data <- merge(reg, Regions1@data, by.x='reg', by.y='NAME_1')

# задаём палитру
mypalette <- colorRampPalette(c('whitesmoke', 'blue'))
spplot(Regions1, 'month_pay',
       col.regions = mypalette(20), # цветовая шкала
       # (20 градаций)
       col = 'coral4', # цвет контурных линий
       par.settings = list(axis.line = list(col = NA)) # без
       # осей
)
```

По графику видно, что самая низкая средняя заробатная плата в республике Дагестан(21491 рублей на душу населения), самая высокая - Чукотском АО (91995 руб на душу населения).

Теперь построим график согласно 2 пункту.

```{r graf, message=FALSE, warning=FALSE}
rm(Regions1)
Regions <- readOGR("./data/36_RUS_shp/gadm36_RUS_1.shp")
# (названия регионов из столбца NAME_1)
Regions@data$id <- Regions@data$NAME_1
# преобразовываем SpatialPolygonsDataFrame в data.frame
Regions.points <- tidy(Regions, region = 'id')
# добавляем к координатам сведения о регионах
Regions.df <- merge(Regions.points, Regions@data, by = 'id')

# добавляем к координатам значения показателя для заливки
# (численность населения из фрейма stat.Regions)
reg$id <- reg$reg
Regions.df <- merge(Regions.df,
                   reg[, c('id',
                                    'munizp_obr')],
                   by = 'id')
names(Regions.df)

# координаты центров полигонов (для подписей регионов)
centroids.df <- as.data.frame(coordinates(Regions))
# названия регионов (идут в том же порядке, в каком
# считались центроиды
centroids.df$id <- Regions@data$id
# заменяем имена переменных, созданные по умолчанию
colnames(centroids.df) <- c('long', 'lat', 'id')


# создаём график
gp <- ggplot() +
  geom_polygon(data = Regions.df,
               aes(long, lat, group = group,
                   fill = munizp_obr)) +
  geom_path(data = Regions.df,
            aes(long, lat, group = group),
            color = 'coral4') +
  coord_map(projection = 'mercator') +
  scale_fill_distiller(palette = 'OrRd',
                       direction = 1,
                       breaks = pretty_breaks(n = 5)) +
  labs(x = 'Долгота', y = 'Широта',
       title = "Количество муниципальнх образований") 
# выводим график
gp 
```

Меньше всего муниципальных образований в Санкт-Петербурге (11), больше всего - в республике Татарстан (956).